【裁判字號】    89,易,1479
【裁判日期】    890523
【裁判案由】    竊盜
【裁判全文】
臺灣臺中地方法院刑事判決                        八十九年度易字第一四七九號
    公  訴  人  臺灣台中地方法院檢察署檢察官
    被      告  乙○○
右列被告因竊盜案件，經檢察官提起公訴（八十九年度偵字第四九五三號），本院判
決如左：
    主  文
乙○○被訴侵入住宅竊盜未遂部分無罪，其餘被訴竊盜部分公訴不受理。
    理  由
無罪部分：
一、公訴意旨略以：被告意圖為自己不法之所有，於民國（下同）八十八年十二月十
    日下午八時許，侵入台中縣豐原市○○路六九五巷三號四樓丁○○住宅，準備行
    竊時，被警衛發現，報警當場查獲，認被告涉有竊盜罪嫌等語。
二、按刑法上之未遂犯，必須已手於犯罪行為之實行而不遂，始能成立，此在刑法
    第二十五條第一項規定甚明。同法第三百二十一條之竊盜罪，為第三百二十條之
    加重條文，自係以竊取他人之物為其犯罪行為之實行，至該條第一項各款所列情
    形，不過為犯竊盜罪之加重條件，如僅著手於該項加重條件之行為而未著手搜取
    財物，仍不能以本條之竊盜未遂論。本件被告被訴侵入住宅竊盜未遂部分，被告
    固不否認，於右開時地，侵入被害人丁○○住宅，惟辯稱：渠進入屋內即遭警衛
    查獲，並無竊取之行為等語，核與被害人丁○○所述屋內物品未失竊等情相符，
    本件既無證據證明被告有拿取或搜尋住宅內任何物品之行為，揆諸首開說明意旨
    ，被告既未著手於竊取財物行為之實行，且被害人丁○○對於被告之侵入住宅部
    分未表明不願提出告訴，亦有警訊筆錄在卷可稽，此外，復查無其他積極證據，
    足資證明被告涉有竊盜嫌，自難論被告以加重竊盜未遂罪刑，依法就此部分事實
    ，應為被告無罪之諭知。
不受理部分：
一、公訴意旨略以：被告意圖自己不法所有之概括犯意，於八十八年十二月十日上午
    八時許，在台中縣神岡鄉○○街六二號前，竊取甲○○所有置放在車門未上鎖之
    車牌號碼Ｂ７－四五七八號自用小客車內之金融卡一張，復在同右街一二七巷十
    一弄十號前，竊取丙○○有置放在車門未上鎖之車牌號碼ＮＧ－八五二八號自小
    客車內之金融卡一張，認被告涉有竊盜嫌等語。
二、按已經提起公訴或自訴之案件，在同一法院重行起訴者，應諭知不受理之判決，
    刑事訴訟法第三百零三條第二款定有明文。查本件被告被訴自八十八年十二月十
    八日起連續竊盜案件，業經台灣台中地方法院檢察署檢察官於八十九年四月九日
    提起公訴，並於八十九年四月十八日繫屬本院，有本院八十九年度易字第一三二
    五號刑事案卷可稽。公訴人於八十九年四月十三日就被告於八十八年十二月十日
    所為之三起竊盜犯行，與被告前開業經起訴之竊盜犯行，時間緊接，且犯罪構成
    要件又復相同，顯係基於概括之犯意為之，為連續犯，屬裁判上一罪關係之同一
    案件，向本院重行起訴，且於八十九年五月三日繫屬本院，依照上開說明，本院
    逕為諭知不受理之判決。
據上論斷，應依刑事訴訟法第三百零一條第一項、第三百零三條第二款，判決如主文
。
中    華    民    國      八十九      年      五      月     二十三   日
                                      台灣台中地方法院刑事第二庭
                                          法  官  林  靜  芬
右正本證明與原本無異。
如不服本判決，應於判決送達後十日內向本院提出上訴狀，上訴於臺灣高等法院臺中
分院( 須附繕本 )。
                                          書記官
中    華    民    國      八十九      年       五      月     二十四  日


司法院資訊處製作；財團法人民間司法改革基金會備份。
